# 企业对供应商提供的货物因质量问题的索赔

提问人：嘴强CPA 时间：2020-03-23 11:01:39
企业对供应商提供的货物因质量问题的索赔，是直接冲减相关成本？还是作为营业外收入？

回答人：chenyiwei
一般直接冲减采购成本。但如果有确凿证据表明该项补偿款是针对已计入损益的特定损失事项的除外。